Minutes et répertoires du notaire Didier de LA FRONGNE, 1568 - 1596 (étude XX)
Archives nationales
- Minutes de Didier de LA FRONGNE, 1568 - 1596; MC/ET/XX/104 - MC/ET/XX/129
  - Minutes (inventaires après décès). 1581 - 1596, MC/ET/XX/128
    - Inventaire après décès de Jehan Lallemant, et Marguerite Collaye, sa femme, rue des Gravilliers., 7 janvier 1581; MC/ET/XX/128; 4 f.
      inventaire après décès; Gravilliers (rue des); Lallemant, Jehan; Collaye, Marguerite
    - Inventaire après décès de Jehan Pieron, maître patenotrier, rue Saint-Sauveur, à l'enseigne du Battoir., 7 janvier 1581; MC/ET/XX/128; 6 f.
      inventaire après décès; Saint-Sauveur (rue); Pieron, Jehan
    - Inventaire après décès de Jacqueline Dufour, femme de Claude Dusolle, maître faiseur d'esteufs, rue des Deux Portes, à l'enseigne de la Salamandre., 11 janvier 1581; MC/ET/XX/128; 8 f.
      inventaire après décès; Deux-Portes (rue des); Salamandre (enseigne de la); Dufour, Jacqueline; Dusolle, Claude
    - Inventaire après décès de Guillaume Gogin, maître coutellier, rue Saint-Denis, près le Ponceau où est pour enseigne les Trois Saucières., 16 janvier 1581; MC/ET/XX/128; 5 f.
      inventaire après décès; Saint-Denis (rue); Gogin, Guillaume; forgeron
    - Inventaire après décès de Marye Lefebvre, femme de René Hervé, cuisinier, rue Montmartre, en la maison de la cour Tricot., 19 janvier 1581; MC/ET/XX/128; 7 f.
      inventaire après décès; Montmartre (rue); Lefebvre, Marye; Hervé, René; cuisinier
    - Inventaire après décès de André Couvreciel, courtier de chevaux, rue Mauconseil., 21 janvier 1581; MC/ET/XX/128; 6 f.
      inventaire après décès; Mauconseil (rue); Couvreciel, André; courtier
    - Inventaire après décès de Germain Pré, maître faiseur d'esteufs, à Saint-Germain des Prés, près l'hôtel de Mézières., 24 janvier 1581; MC/ET/XX/128; 7 f.
      inventaire après décès; Pré, Germain
    - Inventaire après décès de Nicolas Martin, maître vannier-quincaillier, rue des Vieux Augustins, à l'enseigne de la Corne de Cerf., 25 janvier 1581; MC/ET/XX/128; 4 f.
      inventaire après décès; Vieux-Augustins (rue des); Corne de Cerf (enseigne de la); Martin, Nicolas
    - Inventaire après décès de Pierre Bien, maître tisserand en toile, rue du Séjour., 28 janvier 1581; MC/ET/XX/128; 4 f.
      inventaire après décès; Séjour (rue du); Bien, Pierre; tisserand
    - Inventaire après décès de Guillaume Gauchin, marchand hôtelier, demeurant es Halles, à l'enseigne du Petit Saint-Antoine., 30 janvier 1581; MC/ET/XX/128; 11 f.
      inventaire après décès; Halles centrales; Gauchin, Guillaume; commerçant; hôtelier
    - Inventaire après décès de Anthoinette Hardy, femme de François Bonnel, besongnant à la Monnaie, rue du Bout du Monde, en la maison de la Tour du pain., 31 janvier 1581; MC/ET/XX/128; 3 f.
      inventaire après décès; Hardy, Anthoinette; Bonnel, François
    - Inventaire après décès de Anthoine Le Leu, maître savetier, rue du Temple., 31 janvier 1581; MC/ET/XX/128; 4 f.
      inventaire après décès; Temple (rue du); Le Leu, Anthoine; bottier
    - Inventaire après décès de Michel Le Sort, maître chandelier de suif et Jehanne de La Roche sa femme, rue Saint-Honoré, à l'enseigne de Saint-Jean l'Évangéliste., 16 février 1581; MC/ET/XX/128; 21 f.
      inventaire après décès; Saint-Honoré (rue); Le Sort, Michel; La Roche, Jehanne de; cirier
    - Inventaire après décès de Claude Mesnager, courtier juré de vins, rue Beaurepaire, en la maison à l'enseigne du Coffin., 15 mars 1581; MC/ET/XX/128; 8 f.
      inventaire après décès; Beaurepaire (rue); Mesnager, Claude
    - Inventaire après décès de Jehan Chevalier, porteur de grains, rue Solly, à l'image Saint-Gilles., 31 mars 1581; MC/ET/XX/128; 4 f.
      inventaire après décès; Soly (rue); Chevalier, Jehan; magasinier
    - Inventaire après décès de Jehan Paulmyer, compagnon cordonnier, rue Montorgueil, aux Petits Carnaulx., 17 avril 1581; MC/ET/XX/128; 10 f.
      inventaire après décès; Montorgueil (rue); Paulmyer, Jehan; cordonnier
    - Inventaire après décès de Denys du Moullin, compagnon tonnelier, rue de la Saulnerie., 21 avril 1581; MC/ET/XX/128; , 4 f.
      inventaire après décès; Moullin, Denys du; tonnelier
    - Inventaire après décès de Loys Roger, praticien en cour laye, rue de Jouy., juin 1581; MC/ET/XX/128; 7 f.
      inventaire après décès; Jouy (rue de); Roger, Loys; juriste
    - Inventaire après décès de Nicolas Chambret, gagne-denier, demeurant derrière le Pilori des Halles., 9 juin 1581; MC/ET/XX/128; 3 f.
      inventaire après décès; Halles centrales; Chambret, Nicolas; journalier
    - Inventaire après décès de Catherine Tellier, femme de Nicolas Despilliers, rotisseur, à la porte Saint-Denis., 9 juin 1581; MC/ET/XX/128; 3 f.
      inventaire après décès; Saint-Denis (porte); Tellier, Catherine; Despilliers, Nicolas; cuisinier
    - Inventaire après décès de Gaspard Fillo, homme de chambre de Madame la Maréchale de Saint-André, à la Villeneuve., 9 juin 1581; MC/ET/XX/128; 2 g
      inventaire après décès; Fillo, Gaspard; Saint-André (Maréchale de)
    - Inventaire après décès de Jehan Le Clerc, compagnon pourpointier, rue de la Savonnerie., 16 juin 1581; MC/ET/XX/128; 2 f.
      inventaire après décès; Savonnerie (rue de la); Le Clerc, Jehan
    - Inventaire après décès de Oudin Le Tellier, maître balancier, rue de la Petite Truanderie., 20 juin 1581; MC/ET/XX/128; 3 f.
      inventaire après décès; Petite-Truanderie (rue de la); Le Tellier, Oudin
    - Inventaire après décès de Jehan Cocquillot, patenôtrier en émail, rue Tireboudin., 23 août 1581; MC/ET/XX/128; 7 f.
      inventaire après décès; Tireboudin (rue); Cocquillot, Jehan
    - Inventaire après décès de Marson Le Roy, femme de Jehan Vaultier, demeurant en la cour du Miracle, derrière le monastère des Filles-Dieu., 11 septembre 1581; MC/ET/XX/128; 10 f.
      inventaire après décès; Filles Dieu (couvent des); Le Roy, Marson; Vaultier, Jehan
    - Inventaire après décès de Claude Dubois, femme de Pierre Renoul, maître fripier, rue de la Poterie., 12 octobre 1581; MC/ET/XX/128; 8 f.
      inventaire après décès; Poterie (rue de la); Dubois, Claude; Renoul, Pierre; brocanteur
    - Inventaire après décès de Dominicque Gautier, maître tisserand, au faubourg Saint-Denis., 19 octobre 1581; MC/ET/XX/128; 3 f.
      inventaire après décès; Saint-Denis (faubourg); Gautier, Dominicque; tisserand
    - Inventaire après décès de Marye Le Brun, femme de Charles Gonyet, tailleur de pierres, rue Frémenteau., 31 octobre 1581; MC/ET/XX/128; 22 f.
      inventaire après décès; Frémenteau (rue); Le Brun, Marye; Gonyet, Charles; tailleur de pierre
    - Inventaire après décès de Claude de Vivian, rue Comtesse d'Arbois., 8 novembre 1581; MC/ET/XX/128; 3 f.
      inventaire après décès; Comtesse-d'Artois (rue de la); Vivian, Claude de
    - Inventaire après décès de Catherine Aubery, veuve en premières noces de Thomas Martin, marchand cendrier, et en secondes noces de Jehan Le Duc, rue de Marivault, à l'enseigne du Chaudron., 13 novembre 1581; MC/ET/XX/128; 10 f.
      inventaire après décès; Aubery, Catherine; Martin, Thomas; Le Duc, Jehan; commerçant
    - Inventaire après décès de Pierre Le Coq, compagnon tondeur de grandes forces, rue Boutebrie., 29 novembre 1581; MC/ET/XX/128; 4 f.
      inventaire après décès; Le Coq, Pierre; tisserand
    - Inventaire après décès de Marguerite Vatemant, veuve de Girard Vallin, rue des Vertus, rue Comtesse d'Artois., 23 décembre 1581; MC/ET/XX/128; 3 f.
      inventaire après décès; Vertus (rue des); Comtesse-d'Artois (rue de la); Vatemant, Marguerite; Vallin (veuve); Vallin, Girard
    - Inventaire après décès de Anne de l' Espine, femme de Guillaume Hedangé, gagne-denier, hors la porte de Montmartre., 8 janvier 1582; MC/ET/XX/128; 3 f.
      inventaire après décès; Montmartre (faubourg); Espine, Anne de l'; Hedangé, Guillaume; journalier
    - Inventaire après décès de Rémy Mauclerc, maître patenôtrier d'émail, rue Tireboudin., 13 janvier 1582; MC/ET/XX/128; 4 f.
      inventaire après décès; Tireboudin (rue); Mauclerc, Rémy
    - Inventaire après décès de Maryn Nicolle, pourvoyeur suivant la Cour, rue Beaurepaire., 18 janvier 1582; MC/ET/XX/128; 4 f.
      inventaire après décès; Beaurepaire (rue); Nicolle, Maryn
    - Inventaire après décès de Nicolle Feutry, femme de Jacques Thomasse, archer de la grand'Prévôté, connétable et maréchaussée de France, l'un des gardes de la geôle du grand Châtelet, rue Saint-Germain l'Auxerrois, vis à vis l'Abreuvoir Popin., 8 mars 1582; MC/ET/XX/128
      inventaire après décès; Saint-Germain-l'Auxerrois (rue); Feutry, Nicolle; Thomasse, Jacques
    - Inventaire après décès de Jehanne Daché, femme de Jehan Colle, gagne-denier, rue des Filles-Dieu., 19 mars 1584; MC/ET/XX/128; 4 f.
      inventaire après décès; Filles-Dieu (rue des); Daché, Jehanne; Colle, Jehan; journalier
    - Inventaire après décès de Philippe Hue, cordonnier, demeurant au Château frileux, au faubourg Saint-Denis., 22 avril 1584; MC/ET/XX/128; 2 f.
      inventaire après décès; Saint-Denis (faubourg); Hue, Philippe; cordonnier
    - Inventaire après décès de Loyse Lenfant, femme d'Anthoine Bonnoye, marchand fruitier, rue Montorgueil., 22 janvier 1585; MC/ET/XX/128; 16 f.
      inventaire après décès; Montorgueil (rue); Lenfant, Loyse; Bonnoye, Anthoine; commerçant
    - Inventaire après décès de Renée Leclère, femme de Pierre Frémont, maître émouleur de grandes forces, rue Frémentel., 24 mai 1585; MC/ET/XX/128; 4 f.
      inventaire après décès; Leclère, Renée; Frémont, Pierre
    - Inventaire après décès de Robine Gauger, femme de Loys Fenault, bourellier, faubourg Saint-Nicolas., juin 1585; MC/ET/XX/128; 4 f.
      inventaire après décès; Gauger, Robine; Fenault, Loys; sellier
    - Inventaire après décès de Nicolle Vailly, femme de Pierre Guyboust, tourneur en bois, rue de la Petite Truanderie., 25 septembre 1585; MC/ET/XX/128; 18 f.
      inventaire après décès; Petite-Truanderie (rue de la); Vailly, Nicolle; Guyboust, Pierre; tourneur
    - Inventaire après décès de Nicolas Allais, maître maçon, rue Montorgueil., 17 décembre 1585; MC/ET/XX/128; 4 f.
      inventaire après décès; Montorgueil (rue); Allais, Nicolas; maçon
    - Mise en apprentissage par Jean Brizot, maître facteur d'instruments de musique, demeurant rue de la Tisseranderie, de Nicolas Dufloc, âgé de huit ans, son pupille, fils de défunt Nicolas Dufloc, maître tissutier rubannier, et de Marie Blondel, pour dix années, chez Pierre Lefebvre, maître tissutier-rubannier, qui lui apprendra son métier, le logera, le nourrira et l'habillera, moyennant 48 livres., 18 janvier 1645; MC/ET/XX/128
      Documents du Minutier central concernant l'histoire de la musique (1600-1650), par Madeleine Jurgens, tome II [études XI à XX, 1900 actes], Paris, Archives nationales, 1974, p. 738 (instrument de recherche imprimé dématérialisé, certaines notices sont plus détaillées dans la version intégrale accessible en ligne par la rubrique 'Autres instruments de recherche', voir contexte dans le Plan d’orientation général - Notaires de Paris, guides thématiques du Minutier).
      Date de révision: 2011
      Date de création de la notice: 2009
      Documents du Minutier central concernant l'histoire de la musique (1600-1650), par Madeleine Jurgens, tome II, Paris, Archives nationales, 1974, 1092 p.
  - Minutes (inventaires après décès). 1582 - 1587, MC/ET/XX/129
- Répertoire(s) de Didier de LA FRONGNE, janvier 1570 - mars 1570; MC/RE/XX/1
  - Répertoire. 1570, janvier - 1570, mars, janvier 1570 - mars 1570; MC/RE/XX/1
    Informations concernant le classement et la cotation:
    Le niveau inférieur de description, quand il existe, correspond aux mentions d'actes contenues dans le répertoire. Parmi celles-ci, certaines peuvent y être décrites, de manière plus ou moins détaillée. Pour consulter l'acte proprement dit, il convient de rechercher la cote au niveau des articles (registre ou liasse) des minutes du notaire (cote de type 'MC/ET').